【裁判字號】    89,交上易,2000
【裁判日期】    890719
【裁判案由】    公共危險等
【裁判全文】
臺灣高等法院臺中分院刑事判決                八十九年度交上易字第二０００號
    上  訴  人  臺灣苗栗地方法院檢察署檢察官
    被      告  乙○○
右上訴人因被告公共危險等案件，不服臺灣苗栗地方法院八十九年度交易字第四三號
中華民國八十九年七月十九日第一審判決（起訴案號：臺灣苗栗地方法院檢察署八十
八年度偵字第二七九九號），提起上訴，本院判決如左：
      主  文
原判決關於過失傷害部份撤銷。
乙○○因過失傷害人，累犯，處有期徒刑參月，如易科罰金，以參佰元折算壹日。
其他上訴駁回。
前項駁回上訴部份所處有期徒刑參月，如易科罰金，以參佰元折算壹日；暨第二項撤
銷改判部份所處有期徒刑參月，如易科罰金，以參佰元折算壹日；應執行有期徒刑伍
月，如易科罰金，以參佰元折算壹日。
      事  實
一、乙○○曾於民國（下同）八十六年間，因違反麻醉藥品管理條例案件，經原審法
    院判處有期徒刑六月確定，於八十八年四月二十二日易科罰金執行完畢。又於八
    十八年十二月二十三日中午十二時許（起訴書誤載為下午一時許），在苗栗縣苗
    栗市致和醫院附近友人家中喝了約二杯玉山高粱酒後，已達不能安全駕駛汽車之
    程度（肇事後酒精濃度測試，其吐氣酒精成分高達每公升０．七八毫克），竟仍
    於當日下午一時二十分許駕駛車號ＭＧ─０六九九號自用小客車，沿苗栗縣苗栗
    市○○路由北往南方向行駛，途經苗栗縣苗栗市○○路八０九號前時，原應注意
    飲酒後吐氣酒精成分超過每公升０．二五毫克，即不得駕車；且應注意車前狀況
    ，並隨時採取必要之安全措施，以預防發生危險；並應注意行車速度，在市區道
    路，時速不得超過四十公里，而當時為晴天、日間自然光線、路面乾燥、無缺陷
    、亦無障礙物，視距良好，並無不能注意之情事，竟疏未注意而貿然以時速約五
    、六十公里之速度疾駛，且未注意車前狀況，適有行人甲○○，正由苗栗縣苗栗
    市○○路八０九號前由東向西正穿越中山路時，乙○○發現已避煞不及，而撞倒
    甲○○，以致甲○○受有第十二胸椎壓迫性骨折、左側髖部挫傷等傷害。乙○○
    於車禍發生後，犯罪未被發覺前，以電話向有犯罪偵查權之警員報案自首，而接
    受裁判，並請求警員前往現場處理。
二、案經被害人甲○○訴由苗栗縣警察局苗栗分局報請台灣苗栗地方法院檢察署檢察
    官偵查起訴。
      理  由
一、訊據被告乙○○對於右揭酒後駕車肇禍，致行人甲○○受傷之事實供認不諱，核
    與被害人甲○○指訴車禍發生之情形相符，並有道路交通事故調查報告表一紙、
    酒醉駕駛行為人當時狀況表、舉發違反道路交通管理事件通知單、大千醫院診斷
    證明書一紙、肇事汽車暨車禍現場照片八幀、酒精測試紀錄一紙附卷可稽。
二、按飲酒後吐氣酒精成分超過每公升０．二五毫克，即不得駕駛汽車；又汽車行駛
    時，駕駛人應注意車前狀況，並隨時採取必要之安全措施；行車速度在市區道路
    ，時速不得超過四十公里，此為道路交通安全規則第一百十四條第二款、第九十
    四條第三項、第九十三條第一項第一款分別定有明文。被告乙○○駕駛汽車，對
    於上開規定自應注意並遵守，且依卷附之道路交通事故調查報告表所載，本件肇
    事時為晴天、日間自然光線、路面乾燥、無缺陷、亦無障礙物，視距良好，被告
    亦無不能注意之情事，詎仍疏未注意上述規定，以致肇事傷人，被告顯有過失，
    且其過失行為與被害人甲○○之受傷間，又有相當因果關係。被告酒後駕車，又
    因過失傷害人，事證極為明確，其犯行洵堪認定。
三、核被告乙○○所為，係犯刑法第一百八十五條之三之公共危險罪及第二百八十四
    條第一項前段之過失傷害罪。被告所犯上開二罪間，犯意各別，所犯罪名不同，
    應予分論併罰。又被告於犯罪未被發覺之前，即向警報案自首，並接受裁判，除
    據被告自承甚明外，並有警訊筆錄所載可資佐證，應依自首之規定減輕其刑。被
    告酒醉駕車，因而致人受傷，依法應負刑事責任，依道路交通管理處罰條例第八
    十六條第一項應加重其刑。且被告曾因違反麻醉藥品管理條例案件，經原審法院
    判處有期徒刑六月確定，於八十八年四月二十二日易科罰金執行完畢，有台灣高
    等法院檢察署刑案紀錄簡覆表在卷為憑，其受有期徒刑執行完畢後，五年以內再
    犯本件有期徒以上之上述二罪，均為累犯，亦應依刑法第四十七條規定加重其刑
    。被告之刑有加重及減輕，依法先加後減。
四、原審判處被告罪刑，雖非無見。惟關於過失傷害部份，原審判決雖於事實及理由
    欄內敘明被告係累犯，而應予加重其刑，但其主文卻漏未為累犯之宣示，即有未
    合。檢察官依被害人請求，認原審判決量刑太輕，雖非有充分理由，然原審判決
    關於被告過失傷害部份，既有上述可議之處，自仍應由本院予以撤銷改判。茲審
    酌被告之品行、犯罪之動機、犯罪之情節、犯罪所生之損害、犯罪後之態度等一
    切情狀，爰判處如主文第二項所示之刑，並諭知易科罰金之折算標準。至關於公
    共危險部份，原審以被告犯行明確，而適用刑法第一百八十五條之三、第六十二
    條前段、第四十一條、罰金罰鍰提高標準條例第一條前段、第二條之規定，並審
    酌被告犯罪所生之危害等一切情狀，判處有期徒刑參月，並諭知易科罰金之折算
    標準，以參佰元折算壹日。其認事用法，洵無違誤，量刑亦屬允當適中。檢察官
    依被害人請求，認原審判決量刑太輕，而上訴指摘原審判決不當，顯無理由，應
    予駁回。
五、前述駁回上訴部份所處有期徒刑參月，如易科罰金，以參佰元折算壹日；暨撤銷
    改判部份所處有期徒刑參月，如易科罰金，以參佰元折算壹日；係被告在裁判確
    定前所犯數罪，應併合處罰，爰定其應執行之刑為有期徒刑伍月，如易科罰金，
    以參佰元折算壹日。
六、據上論斷，應依刑事訴訟法第三百六十八條、第三百六十九條第一項前段、第三
    百六十四條、第二百九十九條第一項前段、刑法第二百八十四條第一項前段、第
    六十二條前段、第四十一條、第四十七條、第五十一條第五款、罰金罰鍰提高標
    準條例第一條前段、第二條，判決如主文。
七、本案經檢察官柯良彥到庭執行職務。
中      華      民      國    八十九      年      十      月    四      日
                              臺灣高等法院臺中分院刑事第八庭
                                    審判長法  官  羅  得  村
                                          法  官  劉  榮  服
                                          法  官  古  金  男
右正本證明與原本無異。
不得上訴。
                                          書記官  林  世  傑
中      華      民      國    八十九      年      十      月    五      日
附錄論罪科刑法條：
刑法第一百八十五條之三：
服用毒品、麻醉藥品、酒類或其他相類之物，不能安全駕駛動力交通工具而駕駛者，
處一年以下有期徒刑、扣役或三萬元以下罰金。
刑法第二百八十四條第一項前段：
因過失傷害人者，處六月以下有期徒刑、拘役或五百元以下罰金。
                                                                        Ｋ


司法院資訊處製作；財團法人民間司法改革基金會備份。
